臺灣彰化地方法院刑事判決
111年度訴字第167號
公  訴  人  臺灣彰化地方檢察署檢察官
被      告  陳育勝



指定辯護人  簡敬軒律師
上列被告因殺人未遂等案件，經檢察官提起公訴（110年度偵字
第13394號、111年度偵字第207號），本院判決如下：
    主    文
陳育勝犯不能安全駕駛動力交通工具罪，處有期徒刑伍月，如易
科罰金，以新臺幣壹仟元折算壹日；又犯傷害罪，處有期徒刑壹
年貳月，扣案刀子壹把沒收。
    犯罪事實
一、陳育勝(原名陳泳勝)於民國110年10月27日凌晨0時許，至彰
    化縣○○市○○路0段000號「滿庭芳KTV」107號包廂，與蘇玴平
    等人飲酒唱歌，席間因細故與蘇玴平發生口角，陳育勝竟萌
    生傷害之犯意，且其知悉自己已飲用紅酒逾20杯而達不能安
    全駕駛動力交通工具之程度，竟另基於酒後駕駛動力交通安
    全工具之犯意，於同日凌晨1時56分許，騎乘車牌號碼000-0
    00號普通重型機車返回住處拿取刀子1把，隨即於同日凌晨2
    時7分許騎乘上開機車至「滿庭芳KTV」，於進入107號包廂
    時，剛好遇到往包廂門口走來之蘇玴平（吳郁汶跟隨在後）
    ，陳育勝乃持刀接續往蘇玴平臉部揮劃2下，隨後2人發生推
    擠拉扯，陳育勝於將蘇玴平推至包箱內走道牆邊時，又持刀
    割傷蘇玴平上胸部2刀，蘇玴平因而受有右臉頰9公分腸、寬
    約1公分；右下巴12公分長、寬約3公分；鼻樑處2、3公分長
    、寬約0.5公分；前胸2處5公分長、寬約2公分之撕裂傷等傷
    害。後經蘇玴平搶下陳育勝所持之刀子並丟至包箱內後離開
    包廂，陳育勝亦跟隨在後離開包廂。嗣陳育勝在「滿庭芳KT
    V」大門外停車場為獲報到場之員警逮捕，並於同日4時5分
    許在彰化縣警察局彰化分局中正派出所對其施以吐氣酒精測
    試，測得其吐氣中之酒精濃度達每公升1.51毫克。
二、案經蘇玴平委任謝秉錡律師、劉靜芬律師、徐湘閔律師訴由
    彰化縣警察局彰化分局報告臺灣彰化地方檢察署檢察官偵查
    起訴。
    理  由
一、以下引用之供述證據及非供述證據，檢察官、被告陳育勝及
    其辯護人於本院審理時，均未爭執證據能力，且本院審酌各
    該證據均非屬違法取得之證據，復經本院於審判期日就該等
    證據進行調查、辯論，是以依法均得作為證據使用。
二、認定被告犯罪之證據及理由：
  ㈠不能安全駕駛動力交通工具罪部分：
    訊據被告就於上揭時、地飲酒後騎乘機車之犯罪事實，於警
    詢、偵查及本院準備程序與審理中均坦承不諱（見偵207號
    卷第9、15頁，本院卷第195、197、272、276頁），並有被
    告於上揭時間騎乘機車之監視器錄影畫面翻拍照片5張、車
    牌號碼000-000號機車之行車紀錄資料1份、彰化縣警察局呼
    氣酒精濃度檢測單1紙、證號查詢機車駕駛人及車輛詳細資
    料報表各1份在卷可證（見警卷第97、98、113、115頁，偵2
    07卷第33及35頁），足徵被告此部分之自白與事實相符，堪
    予採信，被告於上揭時、地飲酒後駕駛動力交通安全工具之
    犯罪事實，可以認定。
  ㈡傷害罪部分：
  ⒈訊據被告就於上揭犯罪事實所載時、地，以上揭方式持刀傷
    害告訴人蘇玴平之犯罪事實，於警詢、偵查及本院準備程序
    與審理中坦承不諱（見警卷第5-10頁，偵13394號卷第25-27
    頁，本院卷第195、197、272-276頁），核與證人即告訴人
    蘇玴平、證人吳郁汶於警詢、偵查及本院審理中之證述大致
    相符（見警卷第23-26頁，偵13394號卷第83-88、121-124頁
    ，本院卷第254-264頁），並經證人陳季豐、黃士恩、柯翊
    鴻、施亦璟、王煜皓、許琮富、陳政宏、溫子閎於警詢就渠
    等在場見聞部分證述在卷（見警卷第15-17、31-33、39-41
    、47-49、55-57、63-65、71-74頁，偵13394號卷第131-133
    頁），且有指認犯罪嫌疑人紀錄表9份、彰化縣警察局彰化
    分局扣押筆錄及扣押物品目錄表1份、現場監視錄影畫面翻
    拍照片17張、員警密錄器錄影畫面翻拍照片3張、案發後現
    場照片8張、扣案刀子照片7張、內政部警政署刑事警察局11
    1年1月3日刑生字第1108020471號鑑定書1份附卷可稽（見警
    卷第19-22、27-30、35-38、43-46、51-54、59-62、67-70
    、75-78、79-83、95-112頁，偵13394號卷第89-92、137、1
    38頁）；此外，並有扣案刀子1把可佐。又告訴人蘇玴平遭
    被告持刀揮劃後，受有臉部、眼瞼、鼻度、下巴及前胸撕裂
    傷，詳細傷勢為右臉頰9公分長、寬約1公分；右下巴12公分
    長、寬約3公分；鼻樑處2、3公分長、寬約0.5公分；前胸2
    處5公分長、寬約2公分之撕裂傷等情，有彰化基督教醫院財
    團法人彰化基督教醫院（下稱彰基醫院）診斷書2份、彰基
    醫院手術紀錄1份及彰基醫院111年3月2日一一一彰基病資字
    第000000號函及隨函檢附之蘇玴平因本案傷害之病歷資料1
    份在卷可憑（見警卷第93頁，偵13394號卷第93、97-100頁
    ，本院卷第41-182頁），此部分之事實應可確定。
  ⒉檢察官起訴書雖主張被告係基於殺人之犯意，持刀刺殺告訴
    人蘇玴平而涉犯殺人未遂罪嫌等語。惟被告堅詞否認有故意
    殺人之犯意，辯稱：我沒有要殺蘇玴平的意思，當時是因為
    蘇玴平在喝酒時一直嗆我，我很生氣，想要教訓他，但他與
    朋友很多人，我才回家拿刀子到場要討回面子；我剛進包廂
    時剛好蘇玴平往我過來，我嚇一跳就舉起手來持刀朝蘇玴平
    亂揮，就砍到他的臉等語。辯護人則為被告辯護稱：依證人
    蘇玴平證述可知被告確實只有持刀揮砍的動作，沒有刺的動
    作，且依彰基醫院函文內容可知蘇玴平並未受有起訴書所載
    多處大於25公分、15公分之傷勢，被告之行為難認有殺人之
    故意等語。經查：
  ⑴按殺人未遂與傷害罪之區別，端視行為人有無殺人犯意為斷
    ；殺人犯意之存否，乃個人內在之心理狀態，惟有從行為人
    之外在表徵及其行為時之客觀情況，依經驗法則審酌判斷，
    而被害人傷痕之多寡、受傷處所是否為致命部位、傷勢輕重
    程度、行為人下手情形、使用之兇器種類、與被害人曾否相
    識、有無宿怨等情，雖不能執為區別殺人與傷害之絕對標準
    ，然仍非不得盱衡審酌事發當時情況，深入觀察行為人之動
    機、行為人與被害人之衝突起因、行為當時所受之刺激，視
    其下手情形、力道輕重、攻擊部位、攻擊次數、手段是否猝
    然致被害人難以防備，佐以行為人所執兇器、致傷結果、雙
    方武力優劣，暨行為後之行為等情狀予以綜合觀察，論斷行
    為人內心主觀之犯意（最高法院110年度台上字第5319號、
    第4547號、107年度台上字第4888號、95年度台上字第789號
    判決要旨參照）。
  ⑵被告與告訴人均陳稱於本案發生日前不認識彼此等語（見警
    卷第7頁，偵13394號卷第84頁，本院卷第273頁），則被告
    與告訴人於案發日前並無宿怨嫌隙，可以確定。
  ⑶證人吳郁汶於警詢、偵查及本院審理中均證稱：當天喝酒時
    告訴人有對被告講「你關出來大尾」等有「眉角」（臺語，
    意指刺激被告之話語）的話，被告當時有對告訴人敬酒道歉
    等語（見警卷第24頁，偵13394號卷第123頁，本院卷第261
    頁）。核與被告於偵查中供稱：當天聊天時我說我剛關出來
    ，蘇玴平覺得我很囂張，就跟我起口角，我有跟他解釋我不
    是故意講的，還跟他敬酒，但他沒有理我，我就嗆他，他跟
    他朋友有推我，因為我打不贏，很生氣，想說回家拿刀等語
    （見偵13394號卷第26頁）、及於本院審理中供稱：當天我
    在包廂跟旁邊的人聊天，蘇玴平就一直嗆我，在眾人面前「
    洗我的臉」，我向他道歉及敬酒，他還是不給我面子，我就
    決定回家拿球棒教訓他，但放球棒的車子被開出去，所以我
    就拿刀子過去等語（見本院卷第273頁）中有關被告與告訴
    人當天引發衝突過程之敘述大致相符。是被告係因於案發當
    天在包廂喝酒歌過程中，自稱剛關出來等語，致遭告訴人嗆
    聲進而發生口角不愉快之事實，亦可認定。
  ⑷證人蘇玴平於警詢中證稱：當時我準備離開，被告突然出現
    在包廂門口，進來就直接朝我臉部揮拳，等我臉部流血我才
    發現他不是徒手攻擊我等語（見偵13394號卷第85頁）；於
    本院審理中結證稱：當時是因為包廂時間快到了，我跟吳郁
    汶剛好要走出去，發現被告衝進來直接對我揮拳，是從我的
    臉上先揮拳，我是他揮第二下後，發現有血在地上，才知道
    他拿刀。他是進來的時候就亂砍，在揮第一刀的時候我沒有
    閃，他是衝進來直接就揮下去了，無預警的，他第二刀也是
    朝臉部下巴這邊，在我右側臉頰耳朵下方一直到下巴的下顎
    邊緣，第二刀我也來不及閃。臉部兩刀砍完之後，被告直接
    把我推向走道牆壁，然後在把我壓在牆壁上的狀態下，砍了
    我胸部兩刀。當時他右手拿刀，左手用手肘直接壓我的身體
    在牆壁上，當下我沒辦法掙扎。我的印象中是被告把我推壓
    在牆上之後，他手不是直接往我的胸口刺，手是由右外往前
    再往左側橫向揮向我的胸口。我當下有問他為什麼要這樣做
    ，並趁機把刀搶下來，然後把刀往包廂裡面丟後快步離開包
    廂，被告也跟在我後面出來，被告出來時沒有拿刀。我只記
    得過程中他一直叫囂罵三字經。（問：你剛剛說胸部的那兩
    刀是被被告壓在牆壁上的時候，被被告持刀揮向你胸部造成
    的，以當時你被壓制的狀況，如果被告直接刺你胸部，他有
    辦法刺入你的胸部嗎？）可以。（問：被告當時造成你胸部
    那兩個刀傷，是單純用你剛剛說的揮法造成的，被告當時並
    沒有要直接刺你的胸部，被你擋開才造成後來的傷？）他並
    不是要刺我而被我擋住，沒有這樣的動作等語（見本院卷第
    254-260頁）；又其於偵查中亦結證稱：被告砍我胸部後自
    己停頓下來，持刀的手垂下來，我就用雙手抓住被告持刀的
    手，把刀搶下等語（見偵13394號卷第122頁）。證人吳郁汶
    於警詢證稱：當時包廂剩我跟蘇玴平，我們要離開時被告就
    拿一把刀子進來包廂，然後就朝蘇玴平亂砍，雙方就推擠到
    包廂廁所，我在包廂裡不敢靠近，後來蘇玴平跑出去，被告
    也追出去，我出來就看到地上有1把刀及血跡等語（見警卷
    第24頁），於偵查及本院審理中亦為大致相同之結證內容（
    見偵13394號卷第123頁，本院卷第261-264頁）。再細核彰
    基醫院111年3月2日一一一彰基病資字第000000號函及隨函
    檢附之蘇玴平本案傷害病歷資料所附傷勢照片（見本院卷第
    41、47頁），蘇玴平臉部2處撕裂傷，其中一道從鼻樑上方
    （鼻樑處2、3公分長、寬約0.5公分）往右臉頰方向延伸，
    呈些微左上往右下斜向方向（9公分長、寬約1公分）；一道
    是在右臉頰下緣處從右上往左下方向沿著下顎骨下緣往下巴
    處延伸（12公分長、寬約3公分）。另前胸2處撕裂傷，位在
    胸部中間（即約胸骨所在）偏上處，其中一道是呈左上-右
    下方向的表淺傷口（5公分長）；一道是呈上下方向之撕裂
    傷（5公分長、寬約2公分）。互核告訴人上揭傷勢狀況與證
    人上揭證述可知：①被告揮向告訴人之第一、二刀係在突然
    間且極為密接時間內所為，告訴人才會來不及反應閃避；②
    告訴人臉部2道撕裂傷明顯都是切割傷，且傷勢方向符合被
    告右手持刀舉高向前揮砍，先從右上往左下，隨即接著從左
    上往右下的動作，也符合上開兩證人證稱被告一進來就亂砍
    的描述；③告訴人前胸2道撕裂傷，明顯都是切割傷，且其中
    一道傷口淺顯，另一道撕裂傷口雖較深，但仍在肌肉層。則
    以告訴人當時係被壓制且未有阻擋被告持刀之手之情況，被
    告應無持刀刺向告訴人胸部之動作；④雖然告訴人所受傷害
    位置在臉頰處及前胸處，但依傷勢狀況及證人證述，尚無從
    遽認被告係有意朝告訴人頸部或胸腔內臟器為攻擊；⑤被告
    揮砍造成告訴人胸部2道撕裂傷後，雖然仍然將告訴人壓在
    牆上，但仍自己停止揮刀動作，並將手放下，告訴人才能將
    刀搶走，且被告所持刀子遭告訴人搶下並丟到包廂內後，被
    告於追趕被告離開包廂時，並未再將刀撿起等事實。是被告
    辯稱其打開包廂門剛進入包廂時，即遇到剛要離開包廂之告
    訴人，倉促間即持刀舉起朝向告訴人方向亂揮，其只是要教
    訓傷害告訴人，並非要殺告訴人等語，難認虛妄。
  ⑹又彰基醫院上揭回函表示：當日告訴人生命現象穩定，無明
    顯生命危險。告訴人傷口無明顯大量出血，到院時血壓及心
    跳均穩定，故無生命之危險等語（見本院卷第41頁）；佐以
    告訴人遭被告攻擊後尚可自行從包廂走至滿庭芳KTV大門外
    等情（見警卷101、102頁），本院認亦無證據可認告訴人當
    時已有立即致命危害。至於彰基醫院上開函文就各該撕裂傷
    雖均記載「深度無法評估」，但此僅是因為驗傷時未進行量
    測至未能於回函時加以說明所致，尚無從以此為不利被告之
    認定。
  ⑺另起訴書認定被告犯殺人未遂罪之理由，雖記載告訴人受有
    多處大於25公分、15公分之傷勢等語，但經核與卷內證據不
    合，此部分難認屬實，辯護人此部分之辯解有理由。
  ⑻綜合上揭證據，被告應無將刀子猛力刺進告訴人身體深處或
    割斷告訴人主要血管、氣管之行為與故意；且被告亦未趁告
    訴人已受傷遭其壓制而難以抵抗之際，向告訴人胸口人體要
    害處刺殺；再參酌告訴人搶下刀後往包廂內丟，被告並未回
    包廂撿回刀子繼續攻擊告訴人等情，可認被告辯稱並無殺害
    告訴人之意，要非無稽。
  ⑼綜上各情勾稽，依據被告攻擊告訴人之手段、告訴人受傷之
    部位、傷勢之嚴重程度、彰基醫院診斷證明書、回函與告訴
    人病歷資料及現場照片等客觀情狀綜合判斷，被告主觀上是
    否有殺人之犯意，尚有相當之合理懷疑存在，依罪證有疑利
    歸被告原則，本案尚難遽認被告行為時主觀上係基於致告訴
    人於死之殺人故意，僅足認定被告主觀上係基於傷害之犯意
    而持刀攻擊告訴人。公訴意旨認被告係基於殺人之故意，為
    上開犯行，難認有據。
  ⒊從而，被告於上揭犯罪事實所示時、地之傷害犯行，可以認
    定。
  ㈢綜上，本案事證已臻明確，被告不能安全駕駛動力交通工具
    罪及傷害罪之犯行均堪認定，應依法論科。 
三、論罪科刑：
  ㈠按行為後法律有變更者，適用行為時之法律。但行為後之法
    律有利於行為人者，適用最有利於行為人之法律，刑法第2
    條第1項定有明文。查本案被告行為後，刑法第185條之3第1
    項第1款，業於111年1月28日修正公布，並自同年月30日施
    行生效。刑法第185條之3第1項第1款原係規定：「駕駛動力
    交通工具而有下列情形之一者，處2年以下有期徒刑，得併
    科20萬元以下罰金：一、吐氣所含酒精濃度達每公升零點二
    五毫克或血液中酒精濃度達百分之零點零五以上。」而修正
    後規定為：「駕駛動力交通工具而有下列情形之一者，處3
    年以下有期徒刑，得併科30萬元以下罰金：一、吐氣所含酒
    精濃度達每公升零點二五毫克或血液中酒精濃度達百分之零
    點零五以上。」即修正後之刑法第185條之3第1項第1款之規
    定，提高有期徒刑及罰金金額之上限，故經新舊法比較之結
    果，修正後之規定未較有利於被告，依刑法第2條第1項前段
    規定，自應適用被告行為時即修正前之刑法第185條之3第1
    項第1款之規定論處。
  ㈡核被告陳育勝所為，係犯修正前刑法第185條之3第1項之不能
    安全駕駛動力交通工具罪、刑法第277條第1項普通傷害罪。
    公訴意旨認就告訴人遭被告攻擊部分應構成刑法第271條第2
    項、第1項之殺人未遂罪，容有未洽（如前述），然其基本
    社會事實與本院認定之犯罪事實同一，本院自仍得審理，且
    經本院當庭告知此部分罪名，請檢察官、被告、辯護人一併
    為主張、答辯及辯論（見本院卷第272頁），爰依法變更起
    訴法條。
  ㈢被告犯刑法第277條第1項普通傷害罪，就被告造成告訴人多
    處傷勢之揮刀行為係於密切接近之時間所為，且侵害同一法
    益，各舉動之獨立性極為薄弱，依社會通念難以強行分開，
    應視為數個舉動之接續施行，合為包括之一行為予以評價，
    可認係基於同一犯意下所為構成要件相同之接續行為，應論
    以接續犯之實質上一罪。
  ㈣被告所犯不能安全駕駛動力交通工具罪及普通傷害罪，共2罪
    ，犯意各別，行為互殊，應予分論併罰。
  ㈤按被告構成累犯之事實及應加重其刑之事項，均應由檢察官
    主張並具體指出證明之方法後，經法院踐行調查、辯論程序
    ，方得作為論以累犯及是否加重其刑之裁判基礎（參照最高
    法院110年度台上大字第5660號刑事裁定意旨）。被告前因
    不能安全駕駛動力交通工具罪，經本院以107年度交簡字第1
    697號判決判處有期徒刑4月確定，於108年2月27日易科罰金
    執行完畢，嗣因傷害案件，經本院以109年度簡字第1837號
    判決判處有期徒刑3月確定，於110年10月15日易科罰金執行
    完畢。上開累犯事實，經檢察官於本院111年5月3日審理期
    日時主張：被告有多次傷害前科，本案又持刀砍傷告訴人，
    亦有公共危險之前案執行完畢，與本案罪質相同，可見被告
    對刑罰反應不佳等語，並有臺灣高等法院被告前案紀錄表附
    卷可按（本院卷第279、298-300頁）。足認檢察官就個案構
    成累犯，就累犯事實具體指出證明方法，並就應予加重其刑
    之理由為具體主張，非僅是單純空泛提出被告前科紀錄表，
    應認已盡實質舉證責任。是以，被告受有期徒刑之執行完畢
    ，5年以內故意再犯有期徒刑以上之罪，均為累犯，參酌司
    法院釋字第775號解釋意旨，衡酌被告於上開前案刑期執行
    完畢後又再犯本案2罪，可認其對刑罰反應力薄弱，兼衡其
    前、後之案均屬不能安全駕駛動力交通工具罪與傷害罪之同
    類罪質案件，認本案依累犯規定對被告加重其刑，並無其所
    受刑罰超過所應負擔罪責而致其人身自由因此遭受過苛之侵
    害情事，故認均應依刑法第47條第1項之規定加重其刑。
  ㈥至被告之辯護人雖為其辯稱：本案在報案後警察到場，尚未
    確定行為人前，被告直接跟警察說是他動手的，就此部分應
    有刑法第62條自首減刑規定之適用等語（本院卷第265頁）
    。惟按刑法第62條所規定之自首，以對於未發覺之罪，向有
    偵查權之機關或公務員自承犯罪，進而接受裁判為要件。經
    查，本院於111年5月3日審理期日當庭勘驗偵卷內滿庭芳監
    視器檔案名稱：壓制1之現場錄影檔案，可見於監視器右上
    角畫面時間02：14：50時第一部警車達現場；02：14：57時
    員警由副駕駛座下車，此畫面沒有告訴人及被告，有一位金
    髮男子走向員警，狀似和員警講話並伸手指向畫面右側之動
    作，之後有另一位右小腿刺青男子亦走向員警為同樣動作；
    02：15：14時員警從畫面右側帶同被告走到警車左側車門旁
    ，有勘驗筆錄在卷可佐（本院卷第266、267頁），可見第一
    時間靠近員警講話之人並非被告應堪認定，且由監視器畫面
    所示金髮男子與右小腿刺青男子不僅走向員警講話，併有手
    指向被告方向之動作，應是向員警指認被告為本案行為人。
    是辯護人所稱本案在報案後警察到場，尚未確定行為人前，
    被告直接跟警察說是他動手的，顯與事實不符，已無足採。
    況本案員警到場時，被告案發時身著白色上衣，因告訴人大
    量血跡噴濺至被告白色上衣（警卷第104頁），員警到場時
    可一望即知何人為犯罪行為人，當認警方於當下即已掌握被
    告可能有犯罪嫌疑，又被告是因金髮男子與右小腿刺青男子
    先為指認，後才由員警帶同走到警車左側車門旁等情，自難
    謂合於對於未發覺之罪自首而受裁判之減刑要件。是依前揭
    說明，被告辯護人前開所辯，至多可供作本院於量刑時被告
    犯後態度之審酌，應無刑法第62條自首減刑規定之適用餘地
    ，併此敘明。至辯護人雖請求傳喚當天到場處理之員警以查
    明被告是否符合自首要件，惟員警當天到場處理之過程及被
    告為何不符合自首要件，業經本院勘驗當天現場監視器錄影
    檔案並認定明確如上述，是辯護人此部分調查證據之聲請即
    無再調查之必要，爰依刑事訴訟法第163條之2第2項第3款駁
    回其聲請。
  ㈦爰審酌被告無視於政府因駕駛人酒後駕車肇事機率大增，常
    會造成駕駛人自己、同車乘客及其他用路人不可彌補之傷害
    ，而一再宣導不要酒後駕車之政令宣導，仍於酒後在道路上
    騎乘機車，於時隔2小時後經警測得之吐氣所含酒精濃度仍
    高達每公升1.51毫克，其所為已危及一般用路人之生命安全
    ；又被告與告訴人本不相識，之前並無夙怨，卻僅因細微言
    語摩擦，酒後騎車返家拿刀，又特地返回「滿庭芳KTV」107
    包廂為上開犯行，致告訴人受有前揭傷害，其所為已足對告
    訴人之身體構成相當程度傷害，且被告迄今仍未與告訴人和
    解，以取得告訴人之原諒，顯然欠缺對他人之尊重；再斟酌
    被告除上揭構成累犯之不能安全駕駛動力交通工具罪與傷害
    罪前科外，前尚有他次傷害前科，有臺灣高等法院被告前案
    紀錄表在卷可參，可知被告慣以暴力方式處理事務，且於11
    0年10月15日方出監，在極短時間內又為本案犯行，更顯見
    被告對於他人身體安全及法紀之漠視；惟念被告犯後尚能坦
    認犯行，事後嘗試與告訴人調解未果，兼衡告訴人之意見、
    被告於本院審理時自陳國中畢業、現無工作、未婚、沒有小
    孩、需要撫養母親等一切情狀（見本院卷第278、279頁），
    分別量處如主文所示之刑，並就不能安全駕駛動力交通工具
    罪諭知如易科罰金之折算標準。
  ㈧沒收：
    扣案之刀子1把係被告家中所使用，被告可自由持用處分，
    可認屬被告所有，且係供本案傷害犯行所用之物，應依刑法
    第38條第2項前段規定宣告沒收。　
據上論斷，應依刑事訴訟法第299條第1項前段、第300條，刑法
第2條第1項前段、（修正前）第185條之3第1項、第277條第1項
、第47條第1項、第41條第1項前段、第38條第2項，刑法施行法
第1條之1第1項，判決如主文。
本案由檢察官陳立興起公訴，經檢察官陳靚蓉到庭執行職務。
中　　華　　民　　國　　111 　年　　5 　　月　　26　　日
                  刑事第六庭    審判長法  官  吳永梁
                                      法  官  張琇涵
                                      法  官  范馨元
以上正本證明與原本無異。
如不服本判決應於收受判決後20日內向本院提出上訴書狀，並應
敘述具體理由。其未敘述上訴理由者，應於上訴期間屆滿後20日
內向本院補提理由書( 均須按他造當事人之人數附繕本) 「切勿
逕送上級法院」。
告訴人或被害人對於判決如有不服具備理由請求檢察官上訴者，
其上訴期間之計算係以檢察官收受判決正本之日期為準。
中　　華　　民　　國　　111 　年　　5 　　月　　26　　日
                                      書記官  黃碧珊
                                
附錄本案論罪科刑法條：  
修正前中華民國刑法第185條之3第1項
駕駛動力交通工具而有下列情形之一者，處2年以下有期徒刑，
得併科20萬元以下罰金：
一、吐氣所含酒精濃度達每公升零點二五毫克或血液中酒精濃度
    達百分之零點零五以上。
二、有前款以外之其他情事足認服用酒類或其他相類之物，致不
    能安全駕駛。
三、服用毒品、麻醉藥品或其他相類之物，致不能安全駕駛。

中華民國刑法第277條
傷害人之身體或健康者，處5年以下有期徒刑、拘役或50萬元以
下罰金。
犯前項之罪，因而致人於死者，處無期徒刑或7年以上有期徒刑；致重傷者，處3年以上10年以下有期徒刑。